---
title: Vad krävs för att kunna ta naturvetenskaplig kandidatexamen i kemi?
author: ''
date: '2021-07-07'
slug: examen
categories: []
tags: []
subtitle: ''
summary: ''
authors: []
lastmod: '2021-07-07T11:11:52+02:00'
featured: no
image:
  caption: ''
  focal_point: ''
  preview_only: no
projects: []
---


För varje program inom Örebro universitet så finns det en utbildningsplan som informerar om vad som krävs för att ta examen inom ämnet. Utbildningsplan för Analysvetenskaplig program i kemi med inriktning mot forensik hittar du [här](https://api.oru.se/oruapi/v1/utbildningsinformation/utbildning/NAK1K?typ=program&accept=html&revision=2.000&termin=20212&sprak=sv).  
  
Allmän information om vad som krävs för examen hittar du [här](https://www.oru.se/utbildning/jag-ar-student/mina-studier/examen/examenstyper-och-huvudomraden/)
  
Om den rekommenderade utbildningsplanen i programmet följs så kommer ni att läsa:  
- 112,5 hp kurser inom kemi,  
- 30 hp biologi,  
- 15 hp rättsvetenskap,  
- 7,5 hp matematik  
- och avsluta med ett 15 hp examensarbete inom ämnet.
  
För att kunna ta ut ett naturvetenskaplig kandidatexamen i kemi (180 hp) så krävs det:  
90 hp kemi varav minst 15 hp är ett självständigt arbete (examensarbete).  
Behörighet för självständigt arbete inom kandidatprogrammet är 75 hp i kemi där 15 hp på G2F-nivå (se nedan) i tillämpliga delar av kemiämnet ingår.

  
Nedan kan du se olika fördelningar av högskolepoäng mellan de olika kursområden för naturvetenskaplig kandidatexamen i kemi. 
  
  
<!-- Divide into columns using Bootstrap from: https://holtzy.github.io/Pimp-my-rmd/ -->
<div class = "row">
  
<div class = "col-md-6">

```{r echo=FALSE, message=FALSE, warning=FALSE}

kurser <- data.frame(subject = c("Kemi: 112,5 hp", "Biologi: 30 hp", "Rättsvetenskap: 15 hp", "Statistik: 7,5 hp", "Examensarbete kemi: 15 hp"),
                 HP = c(112.5, 30, 15, 7.5, 15))

pie(kurser$HP, kurser$subject, col = c("green", "blue", "gray", "cyan", "yellow"),
    main = "NV kandidatexamen i kemi enligt rekommenderad utbildningsplan")

```

</div>

<div class = "col-md-6">


```{r echo=FALSE, message=FALSE, warning=FALSE}

kurser <- data.frame(subject = c("Kemi: 75 hp", "Andra NV kurser: 30 hp", "Övriga: 60 hp", "Examensarbete kemi: 15 hp"),
                 HP = c(75, 30, 60, 15))

pie(kurser$HP, kurser$subject, col = c("green", "blue", "orange", "yellow"),
    main = "Minsta krav för NV kandidatexamen i kemi")

```

</div>
</div>


## Kursprogression samt förkunskaper genom programmet
```{r echo=FALSE, message=FALSE, warning=FALSE}

library(DiagrammeR)
mermaid("graph LR;

    G1N{Gymnasiekemi <br> Gymnasiematte <br> andra förkunskaper}
    style G1N fill: #4EFE0C ,stroke:#f66,stroke-width:2px,color:#fff,stroke-dasharray: 5 5
    
    G1{G1F 11,5 hp från <br> KE201G, KE202G, <br> KE203G, KE204G}
    style G1 fill: #4EFE0C ,stroke:#f66,stroke-width:2px,color:#fff,stroke-dasharray: 5 5
    
    G2{G1F Totalt 30 hp i kemi}
    style G2 fill: #4EFE0C ,stroke:#f66,stroke-width:2px,color:#fff,stroke-dasharray: 5 5
    
    G3{45 hp kemi inkl Analytisk kemi <br> samt ytterliggare <br> 15 hp kemi el biologi}
    style G3 fill: #4EFE0C ,stroke:#f66,stroke-width:2px,color:#fff,stroke-dasharray: 5 5
    
    G4{minst 60 hp kemi G2F}
    style G4 fill: #4EFE0C ,stroke:#f66,stroke-width:2px,color:#fff,stroke-dasharray: 5 5
    
    G5{minst 60 hp varav minst 15 hp på avancerad nivå}
    style G5 fill: #4EFE0C ,stroke:#f66,stroke-width:2px,color:#fff,stroke-dasharray: 5 5
    
    G6{Kandidatexamen <br> minst 75 hp kemi varav <br> minst 15 hp självständig arbete}
    style G6 fill: #4EFE0C ,stroke:#f66,stroke-width:2px,color:#fff,stroke-dasharray: 5 5
    
    G1N --> KE201G[fa:fa-atom Introduktionskurs 7,5 hp G1N]
    G1N --> KE202G[fa:fa-atom Allmän kemi I 7,5 hp G1N]
    G1N --> KE203G[fa:fa-atom Organisk o analytisk kemi 7,5 hp G1N]
    G1N --> KE204G[fa:fa-atom Biokemi 7,5 hp G1N]
    
    G1N --> KR703G[fa:fa-balance-scale-right Svenska rättssystemet 7,5 hp G1N]
    G1N --> BI203G[fa:fa-dna Eukaryot cellbiologi 7,5 hp G1N]
    G1N --> BI204G[fa:fa-dna Prokaryot cellbiologi 7,5 hp G1N]
    G1N --> BI207G[fa:fa-dna Fysiologi 7,5 hp G1N]
    G1N --> MA002G[fa:fa-calculator Matematik för NV 7,5 hp G1N]
    G1N --> RV008G[fa:fa-balance-scale-right Nationell miljörätt 7,5 hp G1N]
        
    KE202G --> G1 
    KE201G --> G1
    KE203G --> G1
    KE204G --> G1
    
    
    G1 --> KE206G[fa:fa-atom Allmän kemi II 7,5 hp G1F]
    G1 --> KE305G[fa:fa-atom Oorganisk kemi 7,5 hp G1F]
    G1 --> KE306G[fa:fa-atom Analytisk kemi 7,5 hp G1F]
    
    
    KE201G --> G2
    KE202G --> G2
    KE203G --> G2
    KE204G --> G2
    KE206G --> G2
    KE305G --> G2
    KE306G --> G2

    G2 --> KE307G[Analysvetenskap o forensik]
    
    
    KE306G --> G3
    G3 --> KE308G[fa:fa-atom Instrumentella Analytiska metoder 15 hp]
    
    G3 --> G4
    G4 --> KE309G[fa:fa-atom Miljöforensik 15 hp]
    G4 --> KE310G[fa:fa-atom Analytisk biokemi 15 hp]
    
    
    G3 --> G5
    KE308G --> G5
    KE309G --> G5
    KE310G --> G5
    
    KE315G[Självständig arbete 15 hp]
    KE330G[Självständig arbete 30 hp]
    
    G5 --> KE315G
    G5 --> KE330G
    
    KE315G --> G6
    KE330G --> G6
    
    ")

```

  
  

```{r echo=FALSE, message=FALSE, warning=FALSE}

library(DiagrammeR)
grViz("
    digraph progression{
    
    graph [fontsize = 12]
    
    node [shape = box]
    G1N [label = 'Gymnasiekemi Gymnasiematte andra förkunskaper']
    G1 [label = 'G1F 11,5 hp från KE201G, KE202G, KE203G, KE204G']
    G2 [label = 'G1F Totalt 30 hp i kemi']
    G3 [label = '45 hp kemi inkl Analytisk kemi samt ytterliggare 15 hp kemi el biologi']
    G4 [label = 'minst 60 hp kemi G2F']
    G5 [label = 'minst 60 hp varav minst 15 hp på avancerad nivå']
    G6 [label = 'minst 75 hp kemi varav minst 15 hp självständig arbete']
    
    }
    
    ")

```



  
  
__Behörighetskrav:__
  
_Grundnivå_
_G1N_ – kurs med endast gymnasiala förkunskapskrav.  
_G1F_ – kurs med mindre än 60 hp kurs(er) på grundnivå som förkunskapskrav.   
_G1E_ – kurs som innehåller särskilt utformat examensarbete för högskoleexamen.   
_G2F_ – kurs med minst 60 hp kurs(er) på grundnivå som förkunskapskrav.  
_G2E_ – kurs med minst 60 hp kurs(er) på grundnivå som förkunskapskrav och som innehåller examensarbete för kandidatexamen.  
_GXX_ – kurs som ej kan klassificeras enligt ovanstående modell.  
  
_Avancerad nivå_  
_A1N_ – kurs med endast kurs(er) på grundnivå som förkunskapskrav.  
_A1F_ – kurs med kurs(er) på avancerad nivå som förkunskapskrav.  
_A1E_ – kurs som innehåller examensarbete för magisterexamen.  
_A2E_ – kurs som innehåller examensarbete för masterexamen.  
_AXX_ – kurs som ej kan klassificeras enligt ovanstående modell.  


