---
title: Sannolikhetslära
author: admin
date: '2021-01-01'
slug: sannolikhetslara
categories: []
tags:
  - Sannolikhet
  - Statistik
subtitle: ''
summary: 'Vad är sannolikhet?'
authors: []
lastmod: ''
featured: no
image:
  caption: ''
  focal_point: ''
  preview_only: no
projects: []
output: 
  flexdashboard::flex_dashboard:
    theme: united
---


```{r setup, include=FALSE}
library(dplyr)
library(plotly)
library(DT)
library(crosstalk)
library(htmlwidgets)
library(htmltools)
library(remedy)

set.seed(1234)
options(digits = 1)

```



A. Sannolikhet {.storyboard}
=========================================
### A1. Kast med tärning
  
Ett klassiskt exempel för att illustrera sannolikhet är att slå en tärning. 
En tärning har 6 lika sidor med värdena 1, 2, 3, 4, 5, 6.

Sannolikheten **_P_** (från engelskans *probability*) för en händelse (**_H_**) att inträffa definieras enligt:
$$P(H) = \frac{antalet\;gynnsamma\;utfall}{antalet\;möjliga\;utfall}$$

Om vi antar att tärningen är rättvis (dvs sannolikheten att tärningen landar på vardera av sidorna är samma för alla sex) så är sannolikheten 1/6 (cirka 16.7%) för varje sida vid varje kast. Detta kallas *likformig sannolikhetsfördelning* (engelska: uniform distribution).  

  
```{r dice, warning=FALSE, echo=FALSE, message=FALSE}

dice_roll <- function(roll) {
  roll <- enquo(roll)
  dice <- 1:6
  data <- tibble(Sida = sample(dice, !!roll, replace = TRUE))
  data <- data %>%
  group_by(Sida) %>%
  summarise(Antal = n()) %>%
  ungroup() %>%
  mutate(Procent = round(Antal/sum(Antal)*100, 0))
  return(data)
  }

dice_roll_6 <- dice_roll(6)

dice_roll_50 <- dice_roll(50)

dice_roll_1000 <- dice_roll(1000)

dice_roll_100000 <- dice_roll(100000)

marker_format <- list(line = list(color = "black", width = 1))
tick <- list(
  autotick = FALSE,
  ticks = "outside",
  tick0 = 0,
  dtick = 1,
  ticklen = 5,
  tickwidth = 2,
  tickcolor = toRGB("blue")
)

bscols(widths = c(3,3,3,3),
plot_ly(dice_roll_6) %>%
  add_bars(x = ~Sida, y = ~Antal, marker = marker_format, text = ~Procent, hoverinfo = "text") %>% 
  config(displayModeBar = F) %>% 
  layout(title = "6 kast", xaxis = tick),
plot_ly(dice_roll_50) %>%
  add_bars(x = ~Sida, y = ~Antal, marker = marker_format, text = ~Procent, hoverinfo = "text") %>% 
  config(displayModeBar = F) %>% 
  layout(title = "50 kast", xaxis = tick),
plot_ly(dice_roll_1000) %>%
  add_bars(x = ~Sida, y = ~Antal, marker = marker_format, text = ~Procent, hoverinfo = "text") %>% 
  config(displayModeBar = F) %>% 
  layout(title = "1000 kast", xaxis = tick),
plot_ly(dice_roll_100000) %>%
  add_bars(x = ~Sida, y = ~Antal, marker = marker_format, text = ~Procent, hoverinfo = "text") %>% 
  config(displayModeBar = F) %>% 
  layout(title = "100000 kast", xaxis = tick)
)




```

*** 


 
För muspekaren över staplarna för att se den faktiska sannolikheten (i procenthalt) för varje sida vid olika antal kast.

### A2. Fördelning kring medelvärde


```{r mean, warning=FALSE, echo=FALSE, message=FALSE}

# Använd GGanimate för att animera sannolikhetsfördelningen från 1 kast till 10000 kast.

tall_sd1 <- tibble(Längd = rnorm(1000, mean = 175, sd = 1))
tall_sd2 <- tibble(Längd = rnorm(1000, mean = 175, sd = 2))
tall_sd10 <- tibble(Längd = rnorm(1000, mean = 175, sd = 10))

tall_plot <- function(data) {
  plot_ly(data) %>%
    add_histogram(x = ~Längd, marker = marker_format) %>%
    config(displayModeBar = F)
}

bscols(widths = c(4,4,4),
tall_plot(tall_sd1) %>% layout(title = "1 standardavvikelse", yaxis = list(title = "Antal")),
tall_plot(tall_sd2) %>% layout(title = "2 standardavvikelser", yaxis = list(title = "Antal")),
tall_plot(tall_sd10) %>% layout(title = "10 standardavvikelser", yaxis = list(title = "Antal"))
)
```

*** 

Some commentary about Frame 2.


B. Mätningar av läge och spridning
=========================================

Column
-----------------------------------------
```{r position, warning=FALSE, echo=FALSE, message=FALSE}



```

